sl-SI: Stopnja podpore ledvenega pasu: Čvrsta podpora; Lahka podpora; Največja podpora; Zmerna podpora; Drugo
th: ระดับการรองรับของเข็มขัดพยุงหลัง: ซัพพอร์ตระดับมั่นคง; ซัพพอร์ตระดับบางเบา; ซัพพอร์ตระดับสูงสุด; ซัพพอร์ตระดับปานกลาง; อื่นๆ
pt-BR: Nível de suporte da cinta lombar: Suporte firme; Suporte leve; Suporte máximo; Suporte moderado; Outro
vi: Mức độ hỗ trợ đai đỡ thận: Hỗ trợ chắc chắn; Hỗ trợ nhẹ; Hỗ trợ tối đa; Hỗ trợ vừa phải; Khác
it: Livello di supporto della fascia lombare: Supporto rigido; Supporto leggero; Supporto massimo; Supporto moderato; Altro
pl: Poziom wsparcia pasa nerkowego: Mocne wsparcie; Lekkie wsparcie; Maksymalne wsparcie; Umiarkowane wsparcie; Inny
es: Nivel de soporte del cinturón lumbar: Soporte firme; Soporte ligero; Soporte máximo; Soporte moderado; Otro
ru: Уровень поддержки поясничного пояса: Жесткая поддержка; Легкая поддержка; Максимальная поддержка; Умеренная поддержка; Другое
da: Støtteniveau for nyrebælte: Fast støtte; Let støtte; Maksimal støtte; Moderat støtte; Andet
fi: Munuaisvyön tukitaso: Vahva tuki; Kevyt tuki; Maksimaalinen tuki; Keskitason tuki; Muu
nb: Nyrebeltets støttenivå: Fast støtte; Lett støtte; Maksimal støtte; Moderat støtte; Annet
hr-HR: Razina podrške za bubrežni pojas: Čvrsta podrška; Slaba podrška; Maksimalna podrška; Umjerena podrška; Ostalo
ro-RO: Nivelul de susținere al centurii lombare (pentru rinichi): Susținere fermă; Susținere ușoară; Susținere maximă; Susținere moderată; Altele
zh-CN: 护腰支撑等级: 稳固支撑; 轻度支撑; 最大支撑; 中度支撑; 其他
en: Kidney belt support level: Firm support; Light support; Maximum support; Moderate support; Other
pt-PT: Nível de apoio do cinto lombar: Suporte firme; Suporte leve; Suporte máximo; Suporte moderado; Outro
fr: Niveau de soutien de la ceinture lombaire: Maintien ferme; Maintien léger; Maintien maximal; Maintien modéré; Autre
bg-BG: Ниво на поддръжка на бъбречния колан: Силна опора; Лека опора; Максимална опора; Умерена опора; Друго
lt-LT: Inkstų diržo atramos lygis: Tvirtas prilaikymas; Lengvas prilaikymas; Maksimalus prilaikymas; Vidutinis prilaikymas; Kita
sk-SK: Úroveň opory obličkového pásu: Pevná podpora; Ľahká podpora; Maximálna podpora; Stredná podpora; Iné
ja: 腎臓ベルトサポートレベル: しっかりとしたサポート; 軽いサポート; 最大のサポート; 中程度のサポート; その他
sv: Stödnivå för njurbälte: Fast stöd; Lätt stöd; Maximalt stöd; Måttligt stöd; Övrigt
ko: 신장 벨트 지원 수준: 단단한 지지; 가벼운 지지; 최대 지지; 중간 지지; 기타
hu: A veseöv támasztóereje: Erős tartás; Könnyű tartás; Maximális tartás; Mérsékelt tartás; Egyéb
tr: Böbrek kemeri destek seviyesi: Sıkı destek; Hafif destek; Maksimum destek; Orta destek; Diğer
cs: Úroveň podpory ledvinového pásu: Pevná opora; Lehká opora; Maximální opora; Střední opora; Jiné
el: Επίπεδο υποστήριξης ζώνης μέσης (νεφρών): Σταθερή υποστήριξη; Ελαφριά υποστήριξη; Μέγιστη υποστήριξη; Μέτρια υποστήριξη; Άλλο
nl: Niergordel ondersteuningsniveau: Stevige ondersteuning; Lichte ondersteuning; Maximale ondersteuning; Matige ondersteuning; Anders
zh-TW: 護腰帶支撐等級: 強效支撐; 輕度支撐; 最大支撐; 中度支撐; 其他
de: Unterstützungsgrad des Nierengurts: Fester Halt; Leichter Halt; Maximaler Halt; Mittlerer Halt; Sonstige